臺灣臺北地方法院刑事裁定　
111年度聲字第1049號
聲請人  即
選任辯護人  黃國政律師
被      告  劉玠祺




上列聲請人因被告家庭暴力罪之殺人未遂案件（111年度訴字第3
98號），聲請具保停止羈押，本院裁定如下：
    主  文
聲請駁回。
    理  由
一、聲請意旨略以：被告劉玠祺合於自首之減刑條件，復與母同
    住於固定居所，患有重度憂鬱、智能及心理社會功能等障礙
    而無自理生活能力，並無逃亡之虞；又其身患異位性皮膚炎
    有就醫及取得藥物需求，在所取得藥物不便而身心痛苦，爰
    聲請具保停止羈押等語。
二、按被告經法官訊問後，認為犯罪嫌疑重大，而有下列情形之
    一，非予羈押，顯難進行追訴、審判或執行者，得羈押之︰
    一、逃亡或有事實足認為有逃亡之虞者；二、有事實足認為
    有湮滅、偽造、變造證據或勾串共犯或證人之虞者；三、所
    犯為死刑、無期徒刑或最輕本刑為5年以上有期徒刑之罪者
　　；刑事訴訟法第101條第1項定有明文。按羈押目的在於確保
    刑事偵查、審判程序之完成及刑事執行之保全，或預防反覆
    實施特定犯罪。羈押之被告除有刑事訴訟法第114條各款所
    列情形之一，經具保聲請停止羈押，不得駁回外，其他犯罪
    經羈押之被告應否許可停止羈押，事實審法院本有斟酌訴訟
    進行程度及其他情事自由裁量之權（最高法院46年台抗字第
    6號、99年度台抗字第96號、第120號裁定意旨參照）。又重
    罪常伴有逃亡、滅證之高度可能，係趨吉避凶、脫免刑責、
    不甘受罰之基本人性，倘一般正常之人，依其合理判斷，可
    認為該犯重罪嫌疑具有逃亡或滅證之相當或然率存在，即已
    該當「相當理由」之認定標準，不以達充分可信或確定程度
    為必要（最高法院99年度台抗字第659號裁定要旨參照）。
三、按被告及得為其輔佐之人或辯護人，得隨時具保，向法院聲
    請停止羈押，刑事訴訟法第110條第1項固有明文。惟准許具
    保停止羈押之聲請，應以被告有刑事訴訟法第101條第1項各
    款或第 101條之1第1項各款之羈押原因，但無羈押之必要，
    或另有同法第114條各款所示之情形為限。經查：
(一)被告前經本院訊問後，承認與告訴人張美麗同住，於111年3
    月6日7時許因作息細故而情緒失控，持水果刀刺擊告訴人之
    頭、頸部，致告訴人受有顏面、頸部、雙手及前胸多處開放
    性傷口之傷害各節，復參閱告訴人及證人即被告母親張瓊云
    之證述、佛教慈濟醫療財團法人台北慈濟醫院急診病歷、受
    理家庭暴力事件驗傷診斷書、傷勢照片及病情說明書等，堪
    認其涉犯刑法第 271條第2項、第1項之殺人未遂罪，嫌疑重
    大，所涉係最輕本刑有期徒刑五年以上之重罪，鑒於趨吉避
    凶、不甘受罰乃人之常情，重罪常伴隨有逃亡之虞，有事實
    足認有逃亡之虞，依刑事訴訟法第 101條第1項第 1、3款規
    定，自111年5月2日羈押3月。
(二)聲請人雖執前詞為被告言詞聲請具保停止羈押，惟被告業已
    否認殺人犯意，辯稱：沒有要致人於死、只是要給一個教訓
    而已等語（見訴卷第30頁反面、第 139頁）；又前既已函詢
    新北市政府警察局新店分局，認被告未符合刑法第62條規定
    得減其刑之自首情狀，有該局11年5月9日新北警店刑字0000
　　000004號函可佐（見訴卷第53頁），鑒於被告所涉係最輕本
    刑有期徒刑五年以上之重罪，審酌卷內資料，認原羈押原因
    仍存在，且尚難以具保確保程序之進行，而有繼續羈押之必
    要。至被告健康狀況部分，亦前經函詢臺北看守所，告知已
    在所內治療及戒送至台北醫院診療，若有正當理由或必要戒
    護外醫，將依法辦理，有法務部矯正署臺北看守所111年5月
    27日北所衛字第11100226230號函及所附就醫紀錄、收容人
    戒送外醫療療紀錄簿等可稽，尚難認有何刑事訴訟法第114
    條第3款之「現罹疾病，非保外治療顯難痊癒」情狀，故聲
    請人為被告聲請具保停止羈押，礙難准許，應予駁回。
四、依刑事訴訟法第220條，裁定如主文。
中　　華　　民　　國　　111 　年　　6 　　月　　24　　日
                  刑事第九庭  審判長法    官  黃怡菁
　　　　　　　　　                  法    官  蔡宗儒
　　　　　　　　　                  法    官  張谷瑛
以上正本證明與原本無異。
如不服本裁定，應於送達後5日內，向本院提出抗告狀。
                                書記官  黃詠嘉
中　　華　　民　　國　　111 　年　　6 　　月　　24　　日